Minutes et répertoires du notaire Antoine BOBUSSE, 5 septembre 1676 - 2 octobre 1710 (étude XVIII)
Archives nationales
- Minutes de Antoine BOBUSSE, 4 décembre 1675 - 1710; MC/ET/XVIII/346 - MC/ET/XVIII/458
  - Minutes. 1701, septembre - 1701, décembre, septembre 1701 - décembre 1701; MC/ET/XVIII/420
    - ENLUMINEUR (Alloué d') § Mise en .. de RELIÉ (Marie - Catherine) âgée de 13 ans chez OEULLEIT (Marianne) pour 1 an moyennant 24 livres., 12 septembre 1701; MC/ET/XVIII/420
    - Mise en apprentissage de Charles Lecrivain, âgé de 17 ans, pour 4 ans, chez Charles Cardon, sculpteur, moyennant 135 livres., 18 septembre 1701; MC/ET/XVIII/420
      contrat d'apprentissage; Cardon, Charles; Lecrivain, Charles; sculpteur
    - CARDON (Charles) Maître sculpteur; Rue de Versailles § Mise en apprentissage chez .., 18 septembre 1701; MC/ET/XVIII/420
      contrat d'apprentissage; Cardon, Charles
    - LECRIVAIN (Pierre) Maître Serrurier Rue Saint Victor § Mise en apprentissage du fils de .., 18 septembre 1701; MC/ET/XVIII/420
      contrat d'apprentissage; Lecrivain, Pierre
    - DUTERTRE (Olivier) Horloger grande rue du faubourg Saint-Antoine § Mise en apprentissage du fils de .., 4 octobre 1701; MC/ET/XVIII/420
      contrat d'apprentissage; Dutertre, Olivier
    - HORLOGER (apprentissage d') § Mise en .. par DUTRERTRE (Olivier) de son frère Jean, âgé de 16 ans pour 6 ans chez LENOIR (Jean Baptiste) que le nourri, logé, couche lui donne 3 demi septier de vin par jour moyennant 300 livres., 4 octobre 1701; MC/ET/XVIII/420
      contrat d'apprentissage
    - LENOIR (Jean Baptiste) Maître horloger Place Maubert § Mise en apprentissage chez .., 4 octobre 1701; MC/ET/XVIII/420
      contrat d'apprentissage; Lenoir, Jean Baptiste
    - Molard (Antoine), menuisier, rue Saint-Jacques § Consentement .., 8 novembre 1701; MC/ET/XVIII/420
      ratification; Molard, Antoine
    - Varangot (Philippe), menuisier, rue Galande § Transport de droit .., 12 novembre 1701; MC/ET/XVIII/420
      transport de droits; Varangot, Philippe
  - Minutes. 1702, janvier - 1702, avril, janvier 1702 - avril 1702; MC/ET/XVIII/421
    - Saint-Denis (Nicolas) maître maçon sur les Fossés des Petits Pères § Devis et marché (importantes réparations), 24 janvier 1702; MC/ET/XVIII/421
      devis; marché; Saint-Denis, Nicolas
    - Bourel (Louis) menuisier Cloître Notre Dame § Obligation, 13 février 1702; MC/ET/XVIII/421
      obligation; Bourel, Louis
    - Clement (François) marchand mercier joaillier rue Saint-Martin § Atermoiement, 19 février 1702; MC/ET/XVIII/421
      Clément, François
    - Vougny (Jérôme), marchand orfèvre joaillier, paroisse Saint-Jacques-de-la-Boucherie § Transport de rente, 25 février 1702; MC/ET/XVIII/421
      transport de droits; Vougny, Jérôme
    - Gueux (Jean) marchand faïencier; rue Sainte-Marguerite § quittance, 2 mars 1702; MC/ET/XVIII/421
      quittance; Gueux, Jean
    - Charlet (Servan) maître menuisier rue Bordette § Marché, 30 mars 1702; MC/ET/XVIII/421
      marché; Charlet, Servan
    - Juste (Jean Baptiste) marchand Cartier papetier à Paris § Rachat, 25 avril 1702; MC/ET/XVIII/421
      Juste, Jean Baptiste
    - Gueux (Jean) marchand faïencier; rue Ste Marguerite § rachat, 25 avril 1702; MC/ET/XVIII/421
      Gueux, Jean
    - Saint-Denis (Nicolas) maître maçon sur les Fossés des Petits Pères § quittance, 30 avril 1702; MC/ET/XVIII/421
      quittance; Saint-Denis, Nicolas
  - Minutes. 1702, mai - 1702, août, mai 1702 - août 1702; MC/ET/XVIII/422
    - Bail à vie et transaction concernant Louis Philippe Donneau de Visé, abbé commandataire de l'abbaye Saint-Pierre de Lesterps., 24 mai 1702; MC/ET/XVIII/422
      Histoire littéraire XVIIIe siècle (227 actes), par Claire Béchu, Xenia Pamfilova, v.1970-v.1990 (fichier papier entièrement dématérialisé; voir contexte dans le Plan d’orientation général - Notaires de Paris, guides thématiques du Minutier).
      bail; accord; Donneau de Visé, Louis Philippe; abbé
    - Ravard (Pierre) architecte demeurant à Lesterpes (Charente) visite les bâtiments de l'abbaye de Lesterpes pour régler les réparations y faites § Transaction, 24 mai 1702; MC/ET/XVIII/422
      accord; Ravard, Pierre
    - Retrait d'une plainte par Françoise Dumarquet, veuve de Pierre Jumel, peintre ordinaire du roi et de l'académie royale, demeurant rue d'Orléans faubourg Saint-Marcel, paroisse Saint-Médard, envers Jacques Thibaud, maître vinaigrier, demeurant rue de la Bûcherie, paroisse Saint-Séverin. La dite dame avait été blessée en chutant dans la cave louée par ledit sieur. De son vivant Pierre Jumel demeurait dans les Galeries du Louvre., 20 juin 1702; MC/ET/XVIII/422
      Bûcherie (rue de la); Orties-du-Louvre (rue des); Orléans (rue d'); Saint-Marcel (faubourg); Dumarquet, Françoise; Jumel, Pierre; Thibaud, Jacques; peintre; vinaigrier
    - Lesterpts (abbaye de) pièce annexe § Inventaire et répertoire des titres de l'....; Décharge de pièces apportées par messire Louis Philippe Donneau de Visé, abbé commandataire de l'..., 12 juillet 1702; MC/ET/XVIII/422
      Châteaux, hôtels, églises, 1700-1750, par le personnel du Minutier (fichier papier entièrement dématérialisé; voir contexte dans le Plan d’orientation général - Notaires de Paris, guides thématiques du Minutier).
      inventaire
    - Ranté (René) maître brodeur petite rue de Cléry § procuration apportée, 14 juillet 1702; MC/ET/XVIII/422
      procuration; Ranté, René
    - Marcel (Antoine) marchand joaillier rue Neuve Notre Dame § transport et décharge, 15 juillet 1702; MC/ET/XVIII/422
      Marcel, Antoine
    - Gérard (Jacques) entrepreneur de bâtiments et maître maçon place Maubert § quittance de maçonnerie (réparations), 2 août 1702; MC/ET/XVIII/422
      quittance; Gérard, Jacques
    - Atermoiement des créanciers de François Gaudelart, marchand de soie, bourgeois de Paris, demeurant sur le Petit-Pont, paroisse Saint-Séverin, dont Madeleine Boucher, veuve de Charles Martin, peintre et de chambre du roi (référence à un acte du 2_ août 1691 passé devant Antoine Bobusse, ét. XVIII). Le présent acte comporte un état des marchandises de soie de Lyon et de Tours du commerce dudit sieur. Sa femme Françoise Jumel est fille de Pierre Jumel, peintre du roi, et de Françoise Dumarquet. Se reporter également à un abandonnement de titres et effets, suite de celui-ci, du 11 septembre 1702, ét. XVIII 423., 5 août 1702; MC/ET/XVIII/422
      accord; Petit (pont); Boucher, Madeleine; Dumarquet, Françoise; Gaudelart, François; Jumel (famille); Jumel, Françoise; Jumel, Pierre; Martin, Charles; commerçant; peintre; employé de maison
    - Dubois (Claude) tapissier rue Saint Antoine § donation à la veuve de .., 11 août 1702; MC/ET/XVIII/422
      donation; Dubois, Claude
    - Boucher (Claude) maître brodeur rue Saint-Denis § partage, 12 août 1702; MC/ET/XVIII/422
      partage; Boucher, Claude
    - Leurain (Jacques) maître brodeur à Paris § Partage, 12 août 1702; MC/ET/XVIII/422
      partage; Leurain, Jacques
    - Ranté (René) maître brodeur à Paris § Partage, 12 août 1702; MC/ET/XVIII/422
      partage; Ranté, René
  - Minutes. 1702, septembre - 1702, décembre, septembre 1702 - décembre 1702; MC/ET/XVIII/423
    - Déclaration et vente d'une place (deux actes à la même date) concernant Pierre Nicolas Delespine, architecte expert juré du roi et entrepreneur de ses bâtiments, demeurant rue de la Sourdière., 13 novembre 1702; MC/ET/XVIII/423
      déclaration; acte de vente; Delespine, Pierre Nicolas (1650-1709?); architecte; chef d'entreprise
    - Galloys (Charles) menuisier en ébène rue Saint Sauveur § Mariage de -, 26 novembre 1702; MC/ET/XVIII/423
      contrat de mariage; Galloys, Charles
    - Testament de François La Poterie, conseiller et historiographe ordinaire du roi et bibliothécaire du cardinal Mazarin, enclos de l'abbaye Saint-Victor., 5 décembre 1702; MC/ET/XVIII/423
      testament; La Poterie, François; chercheur; bibliothécaire; cardinal
    - Galloys (Charles) menuisier en ébène rue Saint Sauveur § Inventaire après le décès de la femme de .., 14 décembre 1702; MC/ET/XVIII/423
      inventaire; Galloys, Charles
  - Minutes. 1703, janvier - 1703, avril, janvier 1703 - avril 1703; MC/ET/XVIII/424
    - Henry (Jean) maître potier d'étain; rue Ste Geneviève § bail, 30 janvier 1703; MC/ET/XVIII/424
      bail; Henry, Jean
    - Mariage de Henri Paillet, bourgeois de Paris, demeurant rue Montorgueil, avec en annexe l'état de ses meubles dont des tapisseries avec deux à sujet., 12 février 1703; MC/ET/XVIII/424
      contrat de mariage; Montorgueil (rue); Paillet, Henri
    - Lefort (Jean) maçon rue de la Mortellerie § Inventaire après le décès de la femme de .., 17 février 1703; MC/ET/XVIII/424
      inventaire; Lefort, Jean
    - Gueux (Jean) marchand faïencier; rue Ste Marguerite § quittance, 19 février 1703; MC/ET/XVIII/424
    - Cagniard (Firmin) marchand tapissier sous les Piliers de la Tonnellerie § Vente de charge, 9 mars 1703; MC/ET/XVIII/424
      acte de vente; Cagniard, Firmin
    - Pinet (Pierre) marchand tapissier sous les Piliers de la Tonnellerie § Vente de charge, 9 mars 1703; MC/ET/XVIII/424
      acte de vente; Pinet, Pierre
    - Joaillier (apprentissage) § Contrat pour 3 ans, entre Jacques Courtois, et Nicolas Gastin, marchand mercier joaillier, au profit de François Courtois, âgé de 19 ans, neveu de Jacques. Logé, nourri, blanchi, recevra une, chopine de vin par jour. Moyennant 500 l., 13 mars 1703; MC/ET/XVIII/424
    - Gastin (Nicolas) marchand mercier joaillier place Maubert § apprentissage, 13 mars 1703; MC/ET/XVIII/424
      contrat d'apprentissage; Gastin, Nicolas
    - Quittance de pension concernant François La Poterie, conseiller et historiographe ordinaire du roi et bibliothécaire du cardinal Mazarin, enclos de l'abbaye Saint-Victor., 21 mars 1703; MC/ET/XVIII/424
      quittance; La Poterie, François; chercheur; bibliothécaire
    - Raisin (Charles) Serrurier rue Saint Antoine § transport de rente, 27 mars 1703; MC/ET/XVIII/424
      transport de droits; Raisin, Charles
    - Compromis entre Jean Beausire, architecte maître général des bâtiments du roi, contrôleur des bâtiments de la ville et garde des fontaines, demeurant rue des Pères-de-la-Doctrine-Chrétienne, et Charles Lemoine, architecte et entrepreneur des bâtiments du roi, demeurant rue de la Parcheminerie., 2 avril 1703; MC/ET/XVIII/424
      accord; Parcheminerie (rue de la); Pères-de-la-Doctrine-Chrétienne (rue des); Beausire, Jean (1651-1743); Lemoine, Charles; architecte; chef d'entreprise; maçon; contrôleur général des bâtiments (Ancien Régime)
    - Charbonnier (Louis) relieur et libraire rue des Carmes § bail à .., 15 avril 1703; MC/ET/XVIII/424
      bail; Charbonnier, Louis
  - Minutes. 1703, mai - 1703, août, mai 1703 - août 1703; MC/ET/XVIII/425
    - Jacquemart (Georges) maçon du Roi rue de Jouy § Convention, 9 mai 1703; MC/ET/XVIII/425
      Jacquemart, Georges
    - Inventaire après décès du père de Louis Galloche, peintre du roi, et de son académie royale, demeurant rue Saint-Victor., 15 mai 1703; MC/ET/XVIII/425
      inventaire après décès; Saint-Victor (rue); Galloche, Louis; peintre
    - Bardeau (Jean) maître relieur et doreur de livres rue Saint Jacques § Inventaire après le décès de .., 26 mai 1703; MC/ET/XVIII/425
      inventaire; Bardeau, Jean
    - Brodes (Gabriel) maître relieur de livres rue Saint-Jean de Beauvais § déclaration, 7 juin 1703; MC/ET/XVIII/425
      déclaration; Brodes, Gabriel
    - Laudon (Gui) maçon à Nogent s/Marne § don mutuel, 16 juin 1703; MC/ET/XVIII/425
      donation; Laudon, Gui
    - Champeau (Jean) maître horloger à Paris § transport de rente à la veuve de .., 19 juin 1703; MC/ET/XVIII/425
      transport de droits; Champeau, Jean
    - Boucher (Claude) maître brodeur rue Saint-Denis § transport de rente, 7 juillet 1703; MC/ET/XVIII/425
      transport de droits; Boucher, Claude
    - Courtois (Pierre) maître potier d'étain; rue Saint-Denis § transport de rente à .., 7 juillet 1703; MC/ET/XVIII/425
      transport de droits; Courtois, Pierre
    - Dubuisson (Claude) architecte juré expert bourgeois de P. quai de la Tournelle § désistement, 7 juillet 1703; MC/ET/XVIII/425
      Dubuisson, Claude
    - Chaudron-Lenelly (Denis) marchand joaillier; rue Saint Louis, Ile du Palais § quittance, 28 juillet 1703; MC/ET/XVIII/425
      quittance; Chaudron-Lenelly, Denis
    - Compte et quittance concernant François La Poterie, conseiller et historiographe ordinaire du roi et bibliothécaire du cardinal Mazarin, enclos de l'abbaye Saint-Victor., 15 août 1703; MC/ET/XVIII/425
      compte; quittance; La Poterie, François; chercheur; bibliothécaire
  - Minutes. 1703, septembre - 1703, décembre, septembre 1703 - décembre 1703; MC/ET/XVIII/426
    - Sodmont (Charles), maître menuisier à Soissons § Mariage de .., 21 septembre 1703; MC/ET/XVIII/426
      contrat de mariage; Sodmont, Charles
    - Sodmont (Gabriel), maître menuisier à Soissons § Mariage du fils de .., 21 septembre 1703; MC/ET/XVIII/426
      contrat de mariage; Sodmont, Gabriel
    - Godaille (Denis) Sculpteur à Paris § Consentement (acte de la veuve de ..), 22 septembre 1703; MC/ET/XVIII/426
      Godaille, Denis
    - Garnier (François) maçon à Sucy en Brie § bail, 26 septembre 1703; MC/ET/XVIII/426
      bail; Garnier, François
    - Charpentier (Nicolas Charles) architecte bourgeois de Paris à P. § Testament de la veuve de .., 4 octobre 1703; MC/ET/XVIII/426
      testament; Charpentier, Nicolas Charles
    - Turquy (Jean) maçon à Maisons près Charenton § Mariage de la fille de .., 6 octobre 1703; MC/ET/XVIII/426
      contrat de mariage; Turquy, Jean
    - Gobin (Denis) entrepreneur de bâtiments rue de la Parcheminerie § quittance, 16 décembre 1703; MC/ET/XVIII/426
      quittance; Gobin, Denis
    - Vallée (Vincent), maître menuisier, rue Gaillon § Vente de maison à .., 17 décembre 1703; MC/ET/XVIII/426
      acte de vente; Vallée, Vincent
    - Vallée (Vincent), maître menuisier, ancienne rue et près où estoit la porte Gaillon § Don mutuel, 17 décembre 1703; MC/ET/XVIII/426
      donation; Vallée, Vincent
    - Quittance pour le toisé des ouvrages de charpenterie fait pour les religieux de l'abbaye de Sainte-Geneviève, pour la construction d'un corps de logis dans leur jardin en continuation de leur bibliothèque construite dans les années 1699 et 1700., 24 décembre 1703; MC/ET/XVIII/426
      quittance; Sainte-Geneviève (abbaye)
  - Minutes. 1704, janvier - 1704, avril, janvier 1704 - avril 1704; MC/ET/XVIII/427
    - DELAROQUE (Noël) Maître maçon Rue de la Tissanderie § Quittance .., 28 janvier 1704; MC/ET/XVIII/427
      quittance; Delaroque, Noël
    - PIOT (Jean Charles) libraire - relieur Rue des Carmes § Désistement .., 6 février 1704; MC/ET/XVIII/427
      Piot, Jean Charles
    - CLÉMENT (François) Mercier Joaillier Rue Saint Martin § Attermoiement -, 18 février 1704 - 26 février 1704; MC/ET/XVIII/427
    - Tilliard (Armand), maître menuisier, rue Montorgueil § Compte et obligation. Bail 2 actes, 15 mars 1704; MC/ET/XVIII/427
      compte; obligation; bail; Tilliard, Armand
    - Duval (Toussaint), maître peintre, rue des Gravilliers § Liquidation., 8 avril 1704; MC/ET/XVIII/427
      liquidation; Duval, Toussaint
  - Minutes. 1704, mai - 1704, août, mai 1704 - août 1704; MC/ET/XVIII/428
    - Arnault (Gratien), marchand orfèvre, rue de la Vieille Joaillerie § Bail à .., 20 mai 1704; MC/ET/XVIII/428
      bail; Arnauld, Gratien
    - THION (Etienne) Maçon; Clichy § Titre nouvel .., 30 mai 1704; MC/ET/XVIII/428
      titre nouvel; Thion, Etienne
    - FLEURY (Louis) Tapissier Rue des Postes. § Mariage de .., 1er juin 1704; MC/ET/XVIII/428
      contrat de mariage; Fleury, Louis
    - Quittance de rachat. Daniel Lejeune. Maître de danse. Rue Vieille-Boucherie., 6 juin 1704; MC/ET/XVIII/428
      Musique XVIIIe siècle, danseurs (1.088 actes), par Madeleine Jurgens, Mireille Rambaud, Valérie Brousselle, 1963, 1984-1996. Le fichier a été traité pour la partie 'danseurs'.(fichier papier entièrement dématérialisé; voir contexte dans le Plan d’orientation général - Notaires de Paris, guides thématiques du Minutier).
      quittance; Vieille-Boucherie (rue de la); Lejeune, Daniel; danseur; enseignant
    - Duval (Toussaint), maître peintre § Quittance donnée à .., 7 juin 1704; MC/ET/XVIII/428
      quittance; Duval, Toussaint
    - DELAMARRE (François) menuisier Grde rue Mouffetard § Transport de rentes par la veuve de .., 17 juin 1704; MC/ET/XVIII/428
      transport de droits; Delamarre, François
    - JACQUIOT (Nicaise) Tapissier Rue du Temple § Vente de meubles par .., 10 juillet 1704; MC/ET/XVIII/428
      acte de vente; Jacquiot, Nicaise
    - LOYSEAU (Noël) Potier d'étain Rue de la Grande Truanderie § Quittance .., 16 juillet 1704; MC/ET/XVIII/428
      quittance; Loyseau, Noël
    - JACQUIOT Marchand Tapissier § Vente de meubles par .., 30 juillet 1704; MC/ET/XVIII/428
      acte de vente
    - HORLOGER (Alloué) § Alloué de VAMMEREAU (Jacques) âgé de 14 ans chez LENOIR (Jean Baptiste) pour 4 ans qui le nourri, logé, couche, blanchi, 1er août 1704; MC/ET/XVIII/428
    - LENOIR (Jean Baptiste) Maître horloger. Rue D'Amboise § Alloué chez .., 1er août 1704; MC/ET/XVIII/428
      Lenoir, Jean Baptiste
    - Loché (André), menuisier en ébène, rue de Lourcine § Mariage de la fille de .., 17 août 1704; MC/ET/XVIII/428
      contrat de mariage; Loché, André
    - Benoist (Jean), marchand orfèvre. § La veuve de .. présente au mariage Bompart-Loché., 17 août 1704; MC/ET/XVIII/428
      contrat de mariage; Benoist, Jean
    - NOTRE-DAME Chapelle Saint Martial § Prise de possession de la Chapelle par DUHAMEL (Jean) diacre de Bayeux, 30 août 1704; MC/ET/XVIII/428
    - BELLANGER (Eustache) Maître maçon § Réquisition .., 31 août 1704; MC/ET/XVIII/428
      Bellanger, Eustache
    - LE ROY (Jacques) Maître maçon § Réquisition .., 31 août 1704; MC/ET/XVIII/428
      Le Roy, Jacques
    - LANVIN (Eustache) maître Maçon § Réquisition .., 31 août 1704; MC/ET/XVIII/428
      Lanvin, Eustache
    - MICHÉ (Jacques) Maître maçon § Réquisition .., 31 août 1704; MC/ET/XVIII/428
      Miché, Jacques
    - LAROGNE (Philippe) Maître maçon § Réquisition .., 31 août 1704; MC/ET/XVIII/428
      Larogne, Philippe
    - SEROUGE (Jean) Entrepreneur Rue Montmartre § Réquisition .., 31 août 1704; MC/ET/XVIII/428
      Serouge, Jean
    - GIRARDIN (Félix) Maître maçon § Réquisition .., 31 août 1704; MC/ET/XVIII/428
      Girardin, Félix
    - JAMOT (Nicolas) Maître maçon § Réquisition .., 31 août 1704; MC/ET/XVIII/428
      Jamot, Nicolas
    - JAUNES (Gilles de la ? ) Maître maçons § Réquisition .., 31 août 1704; MC/ET/XVIII/428
      Jaunes, Gilles de la
    - GARNIER (Claude) Maître maçon § Réquisition .., 31 août 1704; MC/ET/XVIII/428
      Garnier, Claude
    - GUILLEBER (Jacques) Maître maçon § Réquisition .., 31 août 1704; MC/ET/XVIII/428
      Guilleber, Jacques
    - MERCIER (Jean Baptiste) Maître relieur Rue d'Ecosse § Mariage de .., 31 août 1704; MC/ET/XVIII/428
      contrat de mariage; Mercier, Jean Baptiste
    - LEMERCIER (Pierre) Maître relieur Rue d'Ecosse § Mariage du fils de .., 31 août 1704; MC/ET/XVIII/428
      contrat de mariage; Lemercier, Pierre
    - BERNACHE (Bernard) Libraire relieur Rue des Sept Voys § Présent au mariage MERCIER COLLOMBIER, 31 août 1704; MC/ET/XVIII/428
      contrat de mariage; Bernache, Bernard
  - Minutes. 1704, septembre - 1704, décembre, septembre 1704 - décembre 1704; MC/ET/XVIII/429
    - Ratification et obligation, en présence de Jacques Miché, architecte juré expert du roi, relative au paiement de la construction d'une maison sise rue du Bac., 12 septembre 1704; MC/ET/XVIII/429
      ratification; obligation; Bac (rue du); Miché, Jacques; architecte
    - Richard (Jean) tapissier ordinaire du Roi rue Mouffetard § transport de bail par la veuve de .., 12 septembre 1704; MC/ET/XVIII/429
      bail; Richard, Jean
    - Miché (Jacques) architecte juré expert du Roi à Paris § Ratification et obligation, 12 septembre 1704; MC/ET/XVIII/429
      obligation; Miché, Jacques
    - Menessier (Bernard) [architecte] juré expert du Roi et entrepreneur de bâtiments à Paris § Ratification et obligation, 12 septembre 1704; MC/ET/XVIII/429
      obligation; Menessier, Bernard
    - Transport de bail par Cornet Elizernard de Vosse et Patrouille Montcornet sa femme, veuve de Jean Richard, tapissier ordinaire du roi, à Mathurin Richard, limonadier, et Marie-Jeanne Delisle sa femme, d'une maison sise rue Mouffetard, à l'enseigne du Mouton, paroisse Saint-Martin. Le bail du 15 février 1701, par devant les notaires Bobusse et Valet, est fait par Philippe Caffiery, sculpteur ordinaire du roi et mouleur de bois, et sa femme Françoise Raineau, en faveur de Jean Richard., 12 septembre 1704; MC/ET/XVIII/429
      Mouffetard (rue); Mouton (enseigne du); Caffiéri, Jacques (1678-1755); Delisle, Marie Jeanne; Montcornet, Patrouille; Raineau, Françoise; Richard, Jean; Richard, Mathurin; Vosse, Cornet Elizernard de; restaurateur; sculpteur; tapissier
    - Décharge. Jean Yvert, maître de danses de l'Académie royale, rue Dauphine., 7 octobre 1704; MC/ET/XVIII/429
      décharge; Dauphine (rue); Yvert, Jean; enseignant; danseur
    - Lebeau (Etienne) maçon et vendeur de bière grande rue Mouffetard § Compte, obligation et transport, 26 octobre 1704; MC/ET/XVIII/429
      obligation; Lebeau, Etienne
    - Lefebvre (Antoine), peintre, à Paris § Mariage de la soeur de .., 10 novembre 1704; MC/ET/XVIII/429
      contrat de mariage; Lefebvre, Antoine
    - Auto (Nicolas) enlumineur et marchand en taille douce place Maubert § alloué, 16 novembre 1704; MC/ET/XVIII/429
      Auto, Nicolas
    - Gamard (Antoine), peintre, rue du Pavé de la place Maubert § Mariage de .., 16 novembre 1704; MC/ET/XVIII/429
      contrat de mariage; Gamard, Antoine
    - Lefebvre (Jean), peintre, rue du Pavé de la place Maubert § Mariage de la fille de, 16 novembre 1704; MC/ET/XVIII/429
      contrat de mariage; Lefebvre, Jean
    - Lefebvre (Antoine), maître peintre, à Paris § Mariage de la nièce de .., 16 novembre 1704; MC/ET/XVIII/429
    - Mercier (Noël), menuisier, rue Saint-Jean de Latran § Mariage de .., 26 novembre 1704; MC/ET/XVIII/429
      contrat de mariage; Mercier, Noël
    - Miché (Jacques) architecte juré expert du Roi et rue du Murier des bâtiments § Devis et marché (Construction des cabinets d'aisance), 23 décembre 1704; MC/ET/XVIII/429
      devis; marché; Miché, Jacques
  - Minutes. 1705, janvier - 1705, mars, janvier 1705 - mars 1705; MC/ET/XVIII/430
    - Auto (Nicolas) enlumineur et marchand en taille douce place Maubert § alloué, 25 janvier 1705; MC/ET/XVIII/430
    - enlumineur (alloué) § Contrat pour 4 ans, entre Anne Adry, femme de Claude Bully, secrétaire du comte de Jergy, et Nicolas Auto, enlumineur et marchand en taille douce, au profit d'Henri Bully, âgé de 11 ans, fils de Claude. Logé, nourri, Sa mère le fera blanchir, Moyennant 60 livres, 25 janvier 1705; MC/ET/XVIII/430
    - Mariage de Jean Nicolas Papillon, graveur sur bois, demeurant rue Saint-Jacques, en présence de son père Jean Papillon, graveur, demeurant rue des Carmes, et de son frère, Jean Papillon, également graveur à Paris., 22 février 1705; MC/ET/XVIII/430
      contrat de mariage; Carmes (rue des); Saint-Jacques (rue); Papillon, Jean (fils); Papillon, Jean (père); Papillon, Jean Nicolas; graveur; graveur
    - Devosse (Cornelius) tapissier aux Gobelins grande rue Mouffetard § déclaration, 27 février 1705; MC/ET/XVIII/430
      déclaration; Devosse, Cornelius
    - Tessier (Laurent) tapissier rue Saint-André des Arts § Mariage de .., 23 mars 1705; MC/ET/XVIII/430
      contrat de mariage; Tessier, Laurent
    - Tessier (Laurent), peintre, à Château Thierry § Mariage du fils de feu .., 23 mars 1705; MC/ET/XVIII/430